【裁判字號】    89,上訴,1174
【裁判日期】    890605
【裁判案由】    毒品危害防制條例
【裁判全文】
臺灣高等法院臺南分院刑事判決              八十九年度上訴字第一一七四號 Ｃ
      上  訴  人
      即  被  告  己  ○  ○
      選任辯護人  林  鍾  仁
右上訴人因毒品危害防制條例案件，不服臺灣臺南地方法院八十六年度訴字第一００
五號中華民國八十九年六月五日第一審判決（起訴案號：臺灣臺南地方法院檢察署八
十六年度偵字第四五五五號、八十六年度偵字第四六四三號、八十六年度偵字第六Ｏ
八五號；移送併辦案號：臺灣臺南地方法院檢察署八十六年度偵字第一一四四三號、
八十七年度偵字第六七六九號），本院判決如左：
      主      文
原判決撤銷。
己○○共同連續販賣第一級毒品，累犯，處無期徒刑，褫奪公權終身。
扣案之海洛因淨重壹點捌捌公克（含包裝重拾柒點玖貳公克，八十六年九月四日下午
三時四十分查獲）、淨重零點貳貳公克（含包裝重零點捌伍公克，八十七年六月八日
查獲）、內含海洛因殘渣之吸管壹枝及內含海洛因殘渣之塑膠袋陸只均沒收銷燬之；
塑膠分裝袋共計壹佰柒拾壹只均沒收。另販賣毒品所得新台幣陸萬陸仟元（其中肆萬
陸千元係當場查扣）沒收之，其中未當場查扣之貳萬元部分如全部或一部不能沒收時
，以其財產抵償之。
      事      實
一、己○○前於民國（下同）八十二年間因肅清煙毒條例等案件，經臺灣臺南地方法
    院判處有期徒刑三年五月確定，甫於八十五年十月十二日執行完畢，詎仍不知悔
    改，竟意圖營利，並與陳美娟（按陳美娟係己○○所同居女子王月勵之女，而陳
    美娟販賣第一級毒品海洛因部分業經本院八十七年度上訴字第六００號判處有期
    徒刑十五年，褫奪公權十年確定在案）基於共同販賣第一級毒品海洛因之概括犯
    意聯絡，連續於附表編號(一)至(六)所示之時間、地點，以附表編號(一)至(六)所示之方
    法連續販賣第一級毒品海洛因予戊○○、辛○○、乙○○、庚○○、丙○○、丁○○等人（按己○○與陳美娟共同販賣第一級毒品海洛因部分僅附表編號(四)、(六)
    販賣給庚○○三次、丁○○一次部分，其餘均由己○○獨自販賣）。嗣分別於八
    十六年九月四日下午三時四十分，在台南市○○街一Ｏ六巷二三弄十號己○○與
    同居人王月勵住處，為警當場查獲己○○施用海洛因，並扣得己○○所有供販賣
    第一級毒品海洛因所用之塑膠分裝袋九十一個、海洛因共計十七包（淨重壹點捌
    捌公克，包裝重拾柒點玖貳公克）、內含海洛因殘渣之塑膠袋四只、販賣第一級
    毒品海洛因所得現金新台幣（下同）四萬六千元；復於八十七年六月八日在台南
    市○○路五一Ｏ號己○○與王月勵另一同居住處，為警當場查獲並扣得己○○所
    有供販賣第一級毒品海洛因淨重零點貳貳公克（包裝重零點捌伍公克）、塑膠分
    裝袋八十只、內有海洛因殘渣之吸管一枝及內有海洛因殘渣之塑膠袋二只等物。
二、案經台南市警察局報請台灣台南地方法院檢察署檢察官偵查起訴，及台南市警察
    局第三分局報請同署檢察官移送併案審理。
      理      由
一、訊據上訴人即被告己○○矢口否認有前開販賣毒品海洛因之犯行，並辯稱：其本
    身有施打第一級毒品海洛因，但絕未販賣云云，又以本案並無被告販賣海洛因之
    直接證據，證人戊○○、辛○○、乙○○等人關於被告部分之證詞亦有瑕疵等語
    置辯；惟查前揭事實，業據證人戊○○、辛○○、乙○○、丙○○、庚○○、丁○○分別於警訊中證述明確，雖前開證人嗣於原審審理中均翻異前詞，改稱彼等
    當時注射海洛因，神智不清云云，然查：
  (一)證人戊○○、辛○○、乙○○、丙○○、庚○○、丁○○六人在警訊中對於向被
    告己○○購買海洛因之價格、購買前之聯絡方式及證人乙○○於八十六年三月十
    九日遭查獲當日係由其撥打被告呼叫器後，為警當場查獲等情，供述均極為具體
    詳盡，並非僅泛指被告有販賣海洛因而已。且經由前開證人庚○○證述雙方約定
    至台南市○○街一Ｏ六巷二三弄十號以敲二下後門作為暗號，再打開上鎖的小門
    ，將海洛因遞出等情，被告以此種無須開大門，且派手下遞出海洛因之交易方式
    ，更屬罕見，若非證人庚○○主動證稱，當非承辦警員得以憑空想像而自行記載
    於筆錄之上，並經共犯陳美娟於偵查中證稱：「有時候人家要來買，己○○叫我
    把東西拿給那個人，海洛因是己○○叫我拿去藏，己○○要睡覺時，都會叫我拿
    去藏，查獲之物，除注射針筒外，其餘都是己○○所有」等語（參見八十六年偵
    字第一一四四三號偵查卷第十頁）由此可知，證人戊○○、辛○○、乙○○、丙○○、庚○○、丁○○六人於警訊及偵查中之證述應屬真實。
  (二)又本件併案之八十六年偵字第一一四四三號及八十七年度偵字第六七六九號案件
    之查獲經過，係警方截聽被告所使用之呼叫器號碼000000000號，由警
    員偽裝成被告因而查獲丁○○，及警方埋伏在被告常出入之台南市○○路附近而
    查獲有肅清煙毒條例前科之甲○○持有海洛因，再循線查獲被告與王月勵同居於
    台南市○○街一Ｏ六巷二三弄十號及台南市○○路五一Ｏ號二樓之一，二處均於
    當場扣有塑膠分裝袋（九十一個及八十個）、內含海洛因殘渣之塑膠袋（四只及
    二只）、海洛因淨重壹點捌捌公克（包裝重拾柒點玖貳公克，八十六年九月四日
    下午三時四十分查獲）、海洛因淨重零點貳貳公克（包裝重零點捌伍公克，八十
    七年六月八日查獲）及現金四萬六千元、內有海洛因殘渣之吸管一枝，再依陳美
    娟上開之供述，均係己○○叫伊將海洛因拿去藏及有時人家要買，叫伊把東西（
    即海洛因）拿給那個人等情觀之，被告己○○確有販賣海洛因之事實，則被告己○○一再辯稱伊僅施用海洛因，並未販賣云云，實不足採信。
  (三)至被告己○○雖又辯稱八十六年偵字第一一四四三號中查獲物品（包括塑膠分裝
    袋九十一個、海洛因共計十七包、內含海洛因殘渣之塑膠袋四只、現金四萬六千
    元）係同居人王月勵與他人所生之女陳美娟所有，有陳新亮供述可資證明乙節，
    經查陳新亮係警方於八十六年九月四日十五時四十分當場查獲被告施用海洛因之
    現場目擊者，伊於警訊時僅證述：警方查獲之海洛因十七包係伊妹妹陳美娟見警
    方入內搜索，塞入伊兒子身上，逃避警方搜索，但海洛因係何人所有，伊並不清
    楚等情（見八十六年九月四日南市警三刑偵字第三七六號警卷），其後雖於原審
    審理中翻異前詞，改稱海洛因為伊妹妹陳美娟所有云云，惟己○○於原審審理中
    自承其曾免費提供海洛因予陳美娟吸用，是若查獲之海洛因果為陳美娟所有，則
    陳美娟既身為毒品之供應者（該次查獲海洛因數量達淨重壹點捌捌公克），又何
    需他人提供？次查，陳新亮於被查獲當時（八十六年九月四日）精神狀態良好，
    卻反而不記得海洛因誰屬，反而於原審審理時（見原審八十七年三月二十七日訊
    問筆錄）供稱海洛因是陳美娟所有云云，依據一般常情，恐因受不當壓力而出此
    迴護之詞。
  (四)被告己○○於八十六年間均與王月勵及陳美娟、陳新亮（前開三位為母子關係）
    居住於台南市○○街一Ｏ六巷二三弄十號（參見原審八十九年五月二十二日訊問
    筆錄），雖陳美娟及陳新亮二人並非被告己○○親生子女，然實際上己○○儼然
    是一家之主，而陳美娟係六十一年十二月一日生，從年齡上言，在八十六年時年
    僅二十四歲，然經營販賣海洛因之組織，又豈是陳美娟所能勝任？是陳新亮證稱
    海洛因為陳美娟所有，亦不足採信。
  (五)又八十七年偵字第六七六九號中查獲之塑膠分裝袋八十一只及內有殘渣之吸管一
    只等物，被告亦否認為其所有，並辯稱海洛因係甲○○所有云云，惟查：八十七
    年六月八日當天警方帶同甲○○（於同日十五時許在台南市○○路五二Ｏ巷內雜
    貨店當場被警方查獲持有海洛因，並隨即供出上游之一為己○○，且帶同警方前
    往購買海洛因之己○○處所）於同日十五時三十分，抵達台南市○○路五一Ｏ號
    二樓二之一室即被告己○○與王月勵同居之另一處所，當場查獲己○○亟欲將塑
    膠分裝袋丟棄，且於脫逃時並受有擦傷乙節，業據被告己○○於警訊時供承明確
    ，且經現場目擊證人亦即被告之同居人王月勵證稱：「確係被告與伊同居之處，
    甲○○僅係借用己○○機車騎用，而機車鑰匙與住處鑰匙為同一串，所以甲○○
    被警查獲身上的那串鑰匙係包括機車及住處之鑰匙」等語，是該處既係被告居處
    ，則依社會一般常情，放置於該處之塑膠分裝袋於警搜索時，急忙丟棄之人，當
    為居住該處之人，且為該物品之所有人，始有處分權及被發現之風險需承擔者，
    是被告辯稱前開查獲之物品，與其無關云云，實不足採信。
  (六)被告己○○雖否認000000000號呼叫器號碼為其所有，並辯稱：係前手
    綽號阿德所有（參見原審八十八年四月二十七日訊問筆錄），伊買毒品均向該名
    阿德男子購買云云。惟查：證人戊○○、辛○○、乙○○等人均證述00000
    0000號呼叫器為被告所有，並不知有阿德其人，且指證歷歷各人所留代號並
    不相同（戊○○代號為九九，辛○○為九Ｏ二，乙○○為九Ｏ三），況上開三名
    證人既係分別查獲，應無串證之虞，且徵諸被告供稱：伊與上開三名證人並無宿
    怨，以及證人辛○○並進一步證稱該人（即被告己○○）與一名老女人同居於台
    南市○○路○段二九Ｏ巷內（參見八十六年偵字第六Ｏ八五號卷），又於原審審
    理中稱其於購買毒品時有看到賣方本人（參見原審八十九年四月十二日訊問筆錄
    ）等情可知，辛○○於警訊中所言非虛。至於被告己○○空言指摘證人辛○○於
    查獲時所述不可採，因其精神狀況因吸食海洛因而迷糊云云，而辛○○於原審雖
    陳稱：當時伊被抓到時，警察說只要伊指認己○○，問完就讓伊回去，所以伊在
    警局問完筆錄沒移送地檢署就讓伊回家了，且當天伊吸海洛因迷迷糊糊云云，是
    辛○○陳述上開證詞時，日期係在八十六年九月二十六日，伊被逮捕送至警局時
    當天，既然已經意識不清，則焉能於事隔多日後，於原審審理時對當日逮捕情形
    反而描繪得如此清晰？至於綽號不同乙節，依據社會常情，一人本就可擁有不同
    綽號，且從事販毒既然非法，當然盡量避免僅用一個名字，且避免用與本名相同
    之字眼或易引起本名之聯想之字眼，此乃情理之常，是被告綽號究為老昌或阿貓
    或阿猴，並非與待證事實有重要關連事項，當不影響本院對證人證述證明力之認
    定。
  (七)此外，並有扣案之被告己○○所有共同供販賣海洛因所用之海洛因淨重壹點捌捌
    公克（包裝重拾柒點玖貳公克，八十六年九月四日下午三時四十分查獲）、淨重
    零點貳貳公克（包裝重零點捌伍公克，八十七年六月八日查獲）、塑膠分裝袋一
    百七十一只（九十一只及八十只）、內有海洛因殘渣之吸管二枝及內含有海洛因
    殘渣之塑膠空袋等物，扣案可資佐證，而扣案之白色粉係屬第一級毒品海洛因之
    事實，亦據法務部調查局分別以八十0000000號、00000000號鑑
    定通知書二紙附卷足稽，堪認被告己○○所販賣之物係屬第一級毒品海洛因無誤
    。
  (八)又毒品海洛因物稀價昂，取得不易，且為政府嚴予查緝之違禁物，而販賣毒品之
    刑責甚重，其法定本刑為死刑或無期徒刑，歷來幾乎所有販賣毒品者被查獲後，
    唯恐被判處重罪，均無所不用其極否認有販賣毒品之犯行，從未有販賣毒品之被
    告自行坦承有販賣毒品者，又查毒品昂貴，吸毒者每日所需吸毒費用所耗費之金
    額甚鉅，顯非常人所能支付，一般吸毒者若無正當工作，其吸毒之經濟來源除以
    其他不法方法之犯罪所得外，有些則係靠販毒所得來維持，而凡販賣毒品者苟無
    利潤可圖，衡情應無甘冒被查緝法辦重刑之危險而無端平價供應他人，又有吸毒
    者，必有販毒者，被告己○○當時既有吸毒之惡習，又無正當工作，吸毒費用來
    源又非以其他犯罪方法取得，是本件被告被警查獲時若無販賣毒品之意圖，顯難
    令人置信，堪認本件被告己○○在主觀上應有販賣毒品藉以營利之意圖無疑。
  (九)綜上所述，被告己○○有上開販賣海洛因之犯行，事證明確，其犯行堪以認定。
二、經查本件被告己○○自八十六年二月八日起至最後一次查獲當日即八十七年六月
    八日止連續販賣第一級毒品之犯行，因連續犯之行為時係指最後一個行為終了之
    日，而毒品危害防制條例業經總統於八十七年五月二十日公布，並自八十七年五
    月二十二日施行，是本件即無肅清煙毒條例之適用餘地，而應適用行為時法律即
    毒品危害防制條例。核被告己○○所為，係犯毒品危害防制條例第四條第二項之
    販賣第一級毒品海洛因罪，被告先後多次販賣毒品犯行，時間緊接，方法一致，
    觸犯構成要件相同之罪名，顯係基於概括犯意反覆為之，應依連續犯之規定以一
    罪論。又被告己○○與已判決確定之陳美娟於如附表(四)、(六)共同販賣第一級毒品
    海洛因給庚○○三次、丁○○一次部分（詳如附表(四)、(六)所示），彼等間有犯意
    之聯絡及行為之分擔，均係共同正犯。又被告持有毒品之低度行為，為販賣之高
    度行為所吸收，不另論罪。被告前曾因肅清煙毒條例等案件，經臺灣臺南地方法
    院判處有期徒刑三年五月確定，甫於八十五年十月十二日執行完畢，有本院被告
    全國前案紀錄表一份在卷可稽，被告於五年以內再犯本件有期徒刑以上之罪，為
    累犯，惟販賣第一級毒品法定刑為死刑或無期徒刑，依法（刑法第六十四條、第
    六十五條）不得加重其刑。
三、原審予以論罪科刑，並對被告己○○量處無期徒刑，褫奪公權終身，固非無見。
    惟查：（一）本件扣案之被告己○○所有共同供販賣海洛因所用之海洛因分別係
    淨重壹點捌捌公克（包裝重拾柒點玖貳公克，八十六年九月四日下午三時四十分
    查獲）、淨重零點貳貳公克（包裝重零點捌伍公克，八十七年六月八日查獲），
    惟原審卻載扣案之海洛因（含袋重）伍拾伍點柒公克，即有未洽。（二）本件被
    告己○○與陳美娟於如附表(四)、(六)共同販賣第一級毒品海洛因給庚○○三次、丁○○一次部分部分有犯意之聯絡及行為之分擔，係共同正犯，惟原審就此部分未
    載明，亦有未洽。（三）本件所查扣之塑膠空袋共計一百七十一只均係被告己○○與陳美娟共同供販賣毒品犯罪所用之物，且屬被告所有，均應依毒品危害防制
    條例第十九條第一項依法宣告沒收之，惟原審就此部分卻依刑法第三十八條第一
    項第二款宣告沒收，顯有違誤。被告上訴意旨猶執前詞，否認犯罪，雖不足採，
    惟原判決既有可議，自應由本院將原判決撤銷改判。爰審酌被告為謀私利，長期
    販賣海洛因，不知悔改，嚴重戕害國民身心健康，對社會風俗及安寧秩序損害非
    輕，及被告犯後仍飾詞矯飾，毫無悔意等一切情狀，量處如主文第二項所示之刑
    ，又被告經判處如主文所示無期徒刑，依法應宣告褫奪公權終身。另被告本件販
    賣毒品所得計六萬六千元（其中四萬六千元係經警當場查扣，其餘二萬元未查扣
    ，詳如附表所示），併依毒品危害防制條例第十九條第一項宣告沒收，其中二萬
    元部分如全部或一部不能沒收時，以其財產抵償之。扣案之海洛因淨重壹點捌捌
    公克（包裝重拾柒點玖貳公克，八十六年九月四日下午三時四十分查獲）、淨重
    零點貳貳公克（包裝重零點捌伍公克，八十七年六月八日查獲）及內含海洛因殘
    渣之吸管一枝及內含海洛因殘渣之塑膠袋二只，均屬當場查獲之毒品，依毒品危
    害防制條例第十八條第一項宣告沒收銷燬。塑膠空袋共計一百七十一只均係被告
    己○○與陳美娟共同供販賣第一級毒品海洛因犯罪所用之物，且屬被告所有，亦
    均依毒品危害防制條例第十九條第一項依法宣告沒收之。
據上論斷，應依刑事訴訟法第三百六十九條第一項前段、第三百六十四條、第二百九
十九條第一項前段，毒品危害防制條例第四條第一項、第十八條第一項、第十九條第
一項，刑法第十一條前段、第二十八條、第五十六條、第四十七條、第三十七條第一
項，判決如主文。
本案經檢察官楊治宇到庭執行職務。
中    華    民    國      九十      年      一    月      十          日
                                  臺灣高等法院臺南分院刑事第六庭
                                      審判長法官  林    金    村
                                            法官  戴    勝    利
                                            法官  顏    基    典
右正本證明與原本無異。
如不服本判決，應於判決送達後十日內向本院提出上訴狀，其未敘述理由者並應於提
出上訴狀後十日內向本院補提理由書（應附繕本)。
                                      法院書記官  呂    嘉    文
中    華    民    國      九十      年      一      月      十一        日
附錄法條：
毒品危害防制條例第四條第一項：製造、販賣、運輸第一級毒品者，處死刑或無期徒
                              刑；處無期徒刑者，得併科新台幣一千萬元以下罰
                              金。
 附表：
┌───┬────┬────┬────┬────┬─────┐
│編號  │時間    │地點    │交易方式│備註    │查獲經過  │
│      │        │        │        │        │          │
│      │        │        │        │        │          │
│      │        │        │        │        │          │
│      │        │        │        │    │          │
├───┼────┼────┼────┼────┼─────┤
│(一)    │民國八十│台南市公│先撥打許│每次購買│為警於八十│
│販賣予│六年三月│學路四段│瑞昌呼叫│毒品之金│六年三月十│
│戊○○│十六日，│一二六巷│器（號碼│額約新台│九日十五時│
│部分  │同年月十│一三Ｏ之│Ｏ五九七│幣三千元│四十五分，│
│      │七日中午│六號（吳│六Ｏ七六│，共計一│搜索台南市│
│      │，同年月│慶興住處│八號）  │萬二千元│公學路四段│
│      │十八日中│，但亦同│，再由許│        │一二六巷一│
│      │午，同年│時為許瑞│瑞昌主動│        │三Ｏ之六號│
│      │月十九日│昌住處，│將毒品送│        │二樓時，發│
└───┴────┴────┴────┴────┴─────┘
┌───┬────┬────┬────┬────┬─────┐
│    │上午十時│且係陳新│至戊○○│        │現戊○○一│
│      │（共計四│亮出面承│住處。  │        │人，並供出│
│      │次）    │租）    │        │        │毒品來源許│
│      │        │        │        │        │瑞昌，且當│
│      │        │        │        │        │場扣得海洛│
│      │        │        │        │        │因含袋重零│
│      │        │        │        │        │點一公克、│
│      │        │        │        │        │過濾器一個│
│      │        │        │        │        │吸食器一組│
│      │        │        │        │        │，分裝匙一│
│      │        │        │        │        │支。      │
├───┼────┼────┼────┼────┼─────┤
│      │民國八十│台南市公│由辛○○│大約二天│為警於八十│
│(二)    │六年二月│學路四段│撥打許瑞│至三天購│六年三月十│
│販賣予│中旬至八│一二六巷│昌之呼叫│買一次，│九日十五時│
│辛○○│十六年三│一三Ｏ之│器，號碼│每次購買│許，在台南│
└───┴────┴────┴────┴────┴─────┘
┌───┬────┬────┬────┬────┬─────┐
│部分  │月十九日│六號（此│為Ｏ五九│新台幣一│市○○路四│
│      │十時三十│處為陳新│七六Ｏ七│千或二千│段二九Ｏ巷│
│      │分（共計│亮出面承│六八號，│元。取其│二四三弄八│
│      │十餘次）│租，但亦│並留下代│平均值十│號陳新亮住│
│      │        │為己○○│號九Ｏ二│次，每次│處，當場查│
│      │        │住處之一│號，再由│一千五百│獲己○○，│
│      │        │）      │己○○回│元，共計│並扣得海洛│
│      │        │        │撥辛○○│一萬五千│因零點二公│
│      │        │        │後，約黃│元      │克，注射針│
│      │        │        │淑靜去其│        │筒四支，分│
│      │        │        │住處拿毒│        │裝匙二支。│
│      │        │        │品。    │        │          │
│      │        │        │另一種方│        │          │
│      │        │        │式為：黃│        │          │
│      │        │        │淑靜直接│        │          │
└───┴────┴────┴────┴────┴─────┘
┌───┬────┬────┬────┬────┬─────┐
│      │        │        │打己○○│        │          │
│      │        │        │家中電話│        │          │
│      │        │        │（號碼為│        │          │
│      │        │        │：二五六│        │          │
│      │        │        │三七七三│        │          │
│      │        │        │），再到│        │          │
│      │        │        │其住處拿│        │          │
│      │        │        │毒品。  │        │          │
├───┼────┼────┼────┼────┼─────┤
│(三)    │八十六年│台南市安│由乙○○│每次均購│為警於八十│
│販賣予│三月十八│中路四段│先撥打許│買三千元│六年三月十│
│乙○○│日下午  │二九Ｏ巷│瑞昌（即│，共計三│九日十九時│
│部分  │（共計一│二四三弄│綽號之一│千元    │許，在台南│
│      │次）    │八號之附│：阿猴）│        │市○○路一│
│      │        │近巷口（│呼叫器號│        │段路口當場│
│      │        │該址雖為│碼Ｏ五九│        │查獲，欲與│
└───┴────┴────┴────┴────┴─────┘
┌───┬────┬────┬────┬────┬─────┐
│      │        │陳新亮之│七六Ｏ七│        │偽裝聯絡之│
│      │        │住處，但│六八，留│        │員警購買海│
│      │        │為警當場│下代號九│        │洛因而供出│
│      │        │查獲許瑞│Ｏ三號，│        │上情。    │
│      │        │昌在此施│並約在許│        │          │
│      │        │用安非他│瑞昌居處│        │          │
│      │        │命）    │之一的巷│        │          │
│      │        │        │口交易毒│        │          │
│      │        │        │品      │        │          │
│      │        │        │        │        │          │
│      │        │        │      │        │          │
├───┼────┼────┼────┼────┼─────┤
│(四)    │自八十六│台南市安│庚○○至│一小包海│於八十六年│
│販賣予│年八月初│昌街一Ｏ│台南市安│洛因，售│九月四日十│
│庚○○│至同年月│六巷二三│昌街一Ｏ│價約新台│四時三十分│
│部分  │中旬（共│弄十號  │六巷二三│幣一千元│許至台南市│
└───┴────┴────┴────┴────┴─────┘
┌───┬────┬────┬────┬────┬─────┐
│      │計四次）│        │弄十號後│，共計四│安昌街一Ｏ│
│      │        │        │門敲兩下│千元    │六巷十五弄│
│      │        │        │作為暗號│        │五號執行搜│
│      │        │        │，再由許│        │索時帶回訊│
│      │        │        │瑞昌本人│        │問而供出上│
│      │        │        │或派陳美│        │情。（因許│
│      │        │        │娟拿一小│        │瓊龍本身有│
│      │        │        │包海洛因│        │注射海洛因│
│      │        │        │給庚○○│        │，於八十六│
│      │        │        │。      │        │年八月中旬│
│      │        │        │（陳美娟│        │經警盤查時│
│      │        │        │共同販賣│        │採尿查獲）│
│      │        │        │三次）  │        │          │
├───┼────┼────┼────┼────┼─────┤
│(五)    │八十七年│台南市小│先撥打許│每包三千│於八十七年│
│販賣予│四月、五│北路攤販│瑞昌的呼│元價格購│六月二日十│
└───┴────┴────┴────┴────┴─────┘
┌───┬────┬────┬────┬────┬─────┐
│丙○○│月間（共│或麥當勞│叫器號碼│買      │六時三十分│
│部分  │計十次）│食品店旁│Ｏ九四一│（參見八│許在台南市│
│      │        │        │六五五五│十七年度│海中街一二│
│      │        │        │三Ｏ，再│偵字第六│五號因持有│
│      │        │        │由己○○│七六九號│海洛因被警│
│      │        │        │聯絡交易│偵查卷）│當場查獲供│
│      │        │        │時間，至│共計三萬│出上游是許│
│      │        │        │上開交易│元      │瑞昌。    │
│      │        │        │地點。  │        │          │
├───┼────┼────┼────┼────┼─────┤
│(六)    │八十六年│在台南市│自己去大│一包二千│因肅清煙毒│
│販賣予│八月二十│大同新村│同新村找│元，共計│條例案件於│
│丁○○│七日十二│附近    │己○○由│二千元  │八十六年八│
│部分  │時許（計│        │己○○與│        │月二十八日│
│      │一次）  │        │陳美娟共│        │經警帶回而│
│      │        │        │同販賣  │        │供出上情。│
└───┴────┴────┴────┴────┴─────┘
┌───┬────┬────┬────┬────┬─────┐
│      │        │        │給丁○○│        │同時警方依│
│      │        │        │。      │        │據所提供之│
│      │        │        │        │        │情報前往執│
│      │        │        │        │        │行搜索，於│
│      │        │        │        │        │八十六年九│
│      │        │        │        │        │月四日十五│
│      │        │        │        │        │時四十分當│
│      │        │    │        │        │場查獲海洛│
│      │        │        │        │        │因十七包共│
│      │        │        │        │        │計五十五公│
│      │        │        │        │        │克及塑膠分│
│      │        │        │        │        │裝袋及含海│
│      │        │        │        │        │洛因殘渣之│
│      │        │        │        │        │吸管一支及│
│      │        │        │        │        │針筒等。  │
└───┴────┴────┴────┴────┴─────┘


司法院資訊處製作；財團法人民間司法改革基金會備份。
